臺灣基隆地方法院基隆簡易庭小額民事判決
111年度基小字第2079號
原      告  基隆汽車客運股份有限公司


法定代理人  呂奇峯  
訴訟代理人  洪昱翔  
複代理人    王德吉  
被      告  黃仕杰  

上列當事人間損害賠償事件，本院於民國111年9月29日言詞辯論
終結，判決如下：
    主  文
被告應給付原告新臺幣捌仟肆佰元，自民國一百一十一年九月二
日起至清償日止，按週年利率百分之五計算之利息。
原告其餘之訴駁回。
訴訟費用新臺幣壹仟元，由被告負擔新臺幣肆佰參拾捌元，餘由
原告負擔。
本判決原告勝訴部分得假執行，但被告如以新臺幣捌仟肆佰元為
原告預供擔保，得免為假執行。
    事實及理由
一、被告經本院合法通知，未於言詞辯論期日到場，核無民事訴
    訟法第386條所列各款情形，爰依同法第436條之23、第436
    條第2項、第385條第1項前段規定，准原告訴訟代理人之聲
    請，由其一造辯論而為判決。
二、原告起訴主張：
　　被告於民國110年11月26日下午2時46分許，駕駛ATZ-3820號
    小貨車（下稱被告車輛），行經基隆市安樂區麥金路八德路
    口時，因未注意擦撞行駛同方向內側車道之原告所有之193-
    U6號營業大客車（下稱系爭車輛），造成系爭車輛右側後照
    鏡毀損，並支出維修費用新臺幣（下同）19,200元 (工資7,
    200元、零件12,000元)，原告爰依民法第184條第1項前段、
    第191條之2規定提起本件訴訟。並聲明：被告應給付原告19
    ,200元及自起訴狀繕本送達翌日起至清償日止按週年利率百
    分之五計算之利息。
三、被告答辯：
　　被告經合法通知，未於言詞辯論期日到場，亦未提出書狀為
    任何聲明或陳述。
四、本院之判斷：　
  ㈠原告主張被告駕駛被告車輛，於110年11月26日下午2時46分
    許，行經基隆市安樂區麥金路八德路口時，因未注意擦撞行
    駛同方向內側車道之原告所有之系爭車輛，造成系爭車輛受
    損等事實，業據提出基隆市警察局第四分局道路交通事故當
    事人登記聯單、交通事故案件卷宗、敦峰汽車工業股份有限
    公司維修計費單影本為證，且經本院依職權向基隆市警察局
    第四分局調閱本件交通事故資料（含道路交通事故當事人登
    記聯單、A3類道路交通事故調查報告表、安樂派出所員警工
    作紀錄簿、酒精測定紀錄表、道路交通事故照片影本）附卷
    可憑，應認原告之主張為真實。
  ㈡按汽車行駛時，駕駛人應注意車前狀況及兩車並行之間隔，
    並隨時採取必要之安全措施，道路交通安全規則第94條第3
    項前段有明文。查本件被告駕駛被告車輛行經上開地點，因
    未注意不慎擦撞行使同方向內側車道之原告所有之系爭車輛
    ，致系爭車輛右側後照鏡損毀，此有A3類道路交通事故調查
    報告表、道路交通事故照片影本在卷可佐，堪認被告係有過
    失，且其過失行為與系爭車輛受損結果有相當因果關係，被
    告對系爭車輛所受損害應負侵權行為損害賠償責任。
  ㈢第按負損害賠償責任者，除法律另有規定或契約另有訂定外
    ，應回復他方損害發生前之原狀；第1項情形，債權人得請
    求支付回復原狀所必要之費用，以代回復原狀，民法第213
    條第1項、第3項定有明文。再按物被毀損時，被害人除得依
    民法第196條請求賠償外，並不排除民法第213條至第215條
    之適用。依民法第196條請求賠償物被毀損所減少之價額，
    得以修復費用為估定之標準，但以必要者為限（例如：修理
    材料以新品換舊品，應予折舊）。被害人如能證明其物因毀
    損所減少之價額，超過必要之修復費用時，就其差額，仍得
    請求賠償（最高法院77年度第9次民事庭會議決議(一)參照
    ）。查原告主張系爭車輛之修復費用為19,200元 (工資7,20
    0元、零件12,000元)，業據提出敦峰汽車工業股份有限公司
    維修計費單影本為證，而系爭車輛乃104年6月出廠，不知其
    確切之出廠日期，故推定系爭車輛為104年6月15日出廠，是
    自104年6月15日起，至系爭車禍發生日即110年11月26日止
    ，系爭車輛之使用時間已逾4年；依行政院所頒「固定資產
    耐用年數表」及「固定資產折舊率表」規定，營業大客車之
    耐用年數為4年，再依財政部（58）如財稅發字第1083號發
    佈之固定資產折舊採定率遞減法之計算方法，其每年應折舊
    千分之四三八，採用定率遞減法計算折舊者，其最後一年之
    折舊額，加歷年折舊累計額，其總和不得超過該資產成本原
    額之十分之九，故逾耐用年數之營業大客車仍有相當於新品
    資產成本百分之十之殘值。系爭車輛既已逾耐用年數，其修
    理費用中之新品零件費用，扣除折舊額後，僅能就其中十分
    之一之殘值認為係必要之零件修復費用，系爭車輛零件修復
    部分折舊後之殘值為1,200元（計算式：12,000元×1/10＝1,2
    00元），加上不應折舊之工資7,200元，修復系爭車輛之必
    要費用應為8,400元（計算式：3,600元＋3,600元＋1,200元＝8
    ,400元）。準此，原告請求被告給付車輛修復費用8,400元
    ，應予准許。逾此範圍之請求，為無理由，應予駁回。
　㈣末按給付有確定期限者，債務人自期限屆滿時起，負遲延責
    任；給付無確定期限者，債務人於債權人得請求給付時，經
    其催告而未為給付，自受催告時起，負遲延責任。其經債權
    人起訴而送達訴狀，或依督促程序送達支付命令，或為其他
    相類之行為者，與催告有同一之效力，民法第229條第1項、
    第2項分別定有明文。又遲延之債務，以支付金錢為標的者
    ，債權人得請求依法定利率計算之遲延利息。但約定利率較
    高者，仍從其約定利率；應付利息之債務，其利率未經約定
    ，亦無法律可據者，週年利率為百分之5，民法第233條第1
    項、第203條亦有明文。本件原告請求被告給付損害賠償額
    之債權，並無確定期限，應自被告受催告時起，始負遲延責
    任。從而，原告依侵權行為法律關係，請求被告給付8,400
    元，及自民事起訴狀繕本送達被告之翌日起即111年9月2日
    起至清償日止，按週年利率百分之5計算之利息，自屬有據
    ，應予准許。逾此範圍，則無理由，不應准許。
五、綜上所述，原告基於侵權行為及保險代位求償之法律關係，
    請求被告給付8,400元及自起訴狀繕本送達翌日即111年9月2
    日起至清償日止，按週年利率百分之5計算之利息，為有理
    由，應予准許；逾上開範圍之請求，為無理由，應予駁回。
六、本件事證已臻明確，兩造其餘攻擊防禦方法，於本判決結果
    不生影響，爰不一一論述。
七、本件係適用小額程序為被告敗訴之判決，依民事訴訟法第43
    6條之20規定，應依職權宣告假執行，併酌情宣告被告預供
    相當之擔保金額後，得免為假執行。
八、本件訴訟費用即第一審裁判費1,000元，由被告負擔438元（
    計算式：1,000元×8,400元/19,200元＝438元，元以下四捨五
    入），餘由原告負擔。
九、據上論結，本件原告之訴為一部有理由、一部無理由，依民
    事訴訟法436條之12、第436條之23、第436條之19第1項、第
    436條之20、第436條第2項、第385條第1項前段、第392條第
    2項、第79條、第87條第1項判決如主文。
中　　華　　民　　國　　111 　年　　9 　　月　　30　　日
                  基隆簡易庭法　官　周裕暐　　　　　
以上正本係照原本作成。
對於本件判決如有不服，應於收受送達後20日內向本院提出上訴
書狀，上訴於本院合議庭，並按他造當事人之人數附具繕本。
當事人之上訴，非以判決違背法令為理由不得為之，上訴狀應記
載上訴理由，表明下列各款事項：
(一)原判決所違背之法令及其具體內容。
(二)依訴訟資料可認為原判決有違背法令之具體事實。
中　　華　　民　　國　　111 　年　　9 　　月　　30　　日
                            書記官　謝佩芸